# 请教陈版主《中审众环案例研究》问题1-4-19

提问人：wuxingbin 时间：2022-09-15 15:17:08
陈老师，《中审众环案例研究》问题1-4-19案例中关于大股东低价入股是否属于股份支付这个问题，分析里面有段话：
“据此，对于公司 B、C 的低价入股中，按照甲在这两个公司中所占的股权比例计算可归属于甲的部分，如果超出了按照本次增资前甲在 M 公司中最终实际享有的股权比例（穿透计算）与本次B、C 公司增资数量的乘积，则超出部分应作为股份支付处理，计算确认股份支付相关管理费用和资本公积。”
如果假设B和C分别增资 400 万股和 440 万股，按照甲在这两个公司中所占的股权比例计算可归属于甲的部分= 21.36% 400+ 90.62% 440= 484.168万，照本次增资前甲在 M 公司中最终实际享有的股权比例（穿透计算）与本次 B、C 公司增资数量的乘积=（10% 21.36%+11% 90.62%+47.23%）*（400+440）=498.40728万，这样计算是否正确？

回答人：chenyiwei
如果假设B和C分别增资 400 万股和 440 万股，按照甲在这两个公司中所占的股权比例计算可归属于甲的部分= 21.36% 400+ 90.62% 440= 484.168万，占B、C增资股份数量合计 840 万股的57.64%。在本次增资前，甲穿透持有M公司的股权比例为：21.36% 10%+47.23%+90.62% 11%=59.33%。因此在本次B、C的增资中，归属于甲的股权比例是低于其原持有股权比例的，穿透来看甲享有M公司的权益份额是下降的。因此本案例实际甲不确认股份支付，但B、C对M的增资中归属于B、C其他股东的部分要确认股份支付。